【裁判字號】    98,簡上,1196
【裁判日期】    981030
【裁判案由】    過失傷害
【裁判全文】
臺灣板橋地方法院刑事判決            98年度簡上字第1196號
上  訴  人  臺灣板橋地方法院檢察署檢察官
被      告  甲○○
上列上訴人因被告過失傷害案件，不服本院中華民國98年8 月25
日98年度簡字第4218號第一審簡易判決（聲請簡易判決處刑案號
：98年度偵字第3442號），提起上訴，本院管轄第二審之合議庭
判決如下：
    主  文
上訴駁回。
    事  實
一、甲○○豢養大型黑色哈士犬1 隻，本應注意此等大型犬隻之
    攻擊力甚強，平日應加以拴鍊或使用嘴套，並予以適當之注
    意及管束，以避免發生咬傷他人之危險，且依當時情形並無
    不能注意之情事，竟疏未注意，放任上開黑色哈士奇犬在無
    任何安全防護措施之情形下，任意其位於臺北縣永和市○○
    路17號1 樓住處自由進出，於民國97年12月1 日（聲請簡易
    判決處刑書誤載為「28」日）晚間11時32分許，乙○○步行
    經過臺北縣永和市○○路73號前時，上開黑色哈士奇犬突然
    衝出咬傷乙○○左大腿內側，經警據報前往現場處理，並跟
    隨上開黑色哈士奇犬返回飼主家中，始循線查獲甲○○。
二、案經乙○○訴由臺北縣政府警察局永和分局報請臺灣板橋地
    方法院檢察署檢察官偵查後聲請簡易判決處刑。
    理  由
一、上揭犯罪事實，業據被告甲○○於本院審理中坦承不諱，核
    與證人即被害人乙○○於本院審理中之證述情節相符，並有
    天主教耕莘醫院永和分院乙種診斷證明書1 紙在卷可稽，足
    認被告之自白與事實相符，洵堪採為認定事實之依據。本件
    事證明確，被告犯行洵堪認定，應予依法論科。
二、核被告甲○○所為，係犯刑法第284 條第1 項前段之過失傷
    害罪。原審以被告犯罪事實明確，援引刑事訴訟法第449 條
    第1 項前段、第3 項、第454 條第2 項，刑法第284 條第1
    項前段、第41條第1 項前段（原審漏未引用刑法施行法第1
    條之1 ，應予補充），並審酌被告飼養具攻擊性之大型狗，
    卻未能以栓上狗鍊或配戴嘴罩等措施，妥善加以管束，致告
    訴人乙○○無故遭該狗咬傷之過失程度，暨被告犯後坦認犯
    行，然未能與告訴人達成和解，及告訴人所受之傷勢等一切
    情形，量處拘役25日，並諭知易科罰金之折算標準，其認事
    用法，並無違誤，量刑亦屬妥適。上訴人上訴雖稱原審量刑
    過輕云云，惟按關於刑之量定，係實體法上賦予法院得為自
    由裁量之事項，倘其未有逾越法律所規定之範圍，或濫用其
    權限，即不得任意指摘為違法，上訴人雖就原審法院適法範
    圍裁量權之行使為爭執，惟原審量定刑期，已審酌被告各種
    犯罪情狀，及被告過失行為造成告訴人乙○○傷勢之程度、
    未能與告訴人乙○○達成和解等情狀，並無失出，是上訴人
    稱原審量刑過輕，請求改判云云，為無理由，應予駁回。
據上論斷，應依刑事訴訟法第455 條之1 第1 項、第3 項、第
368 條，判決如主文。
本案經檢察官黃彥琿到庭執行職務。
中    華    民    國    98    年    10    月    30    日
                  刑事第十九庭  審判長法  官  曾淑娟
                                      法  官  陳明偉
                                      法  官  鄧雅心
上列正本證明與原本無異。
不得上訴。
                                      書記官  陳金鳳
中    華    民    國    98    年    10    月    30    日
附錄本案論罪科刑法條全文：
中華民國刑法第284條
因過失傷害人者，處6 月以下有期徒刑、拘役或5 百元以下罰金
，致重傷者，處1 年以下有期徒刑、拘役或5 百元以下罰金。
從事業務之人，因業務上之過失傷害人者，處1 年以下有期徒刑
、拘役或1 千元以下罰金，致重傷者，處3 年以下有期徒刑、拘
役或2 千元以下罰金。


司法院資訊處製作；財團法人民間司法改革基金會備份。
